ru: Мебель > Уличная мебель > Уличная мебель для сидения > Уличные скамьи: Скамьи-глайдеры; Скамьи для пикника; Скамьи с местом для хранения; Скамьи-качели
vi: Đồ gỗ > Đồ gỗ ngoài trời > Ghế ngồi ngoài trời > Ghế băng đặt ngoài trời: Ghế băng xích đu; Ghế dã ngoại; Băng ghế chứa đồ; Ghế dài kiểu xích đu
ko: 가구 > 야외용 가구 > 야외용 좌석 > 야외용 벤치: 글라이더 벤치; 피크닉 벤치; 수납형 벤치; 그네 벤치
da: Møbler > Havemøbler > Udendørs siddepladser > Havebænke: Svævebænke; Picnicbænke; Opbevaringsbænke; Gyngebænke
ja: 家具 > 屋外用家具 > 屋外用ベンチ・椅子 > 屋外用ベンチ: グライダーベンチ; ピクニックベンチ; 収納ベンチ; ブランコベンチ
ro-RO: Mobilier > Mobilier de exterior > Scaune de exterior > Bănci de exterior: Bănci balansoar; Bănci de picnic; Bănci cu spațiu de depozitare; Bănci tip leagăn
en: Furniture > Outdoor Furniture > Outdoor Seating > Outdoor Benches: Glider Benches; Picnic Benches; Storage Benches; Swing Benches
sl-SI: Pohištvo > Zunanje pohištvo > Zunanji sedeži > Zunanje klopi: Gugalne klopi; Klopi za piknik; Klopi za shranjevanje; Nihajne klopi
bg-BG: Мебели > Градински мебели > Места за сядане на открито > Градински пейки: Люлеещи се пейки; Пейки за пикник; Пейки за съхранение; Люлеещи се пейки
pt-PT: Mobiliário > Mobiliário de exterior > Assentos de exterior > Bancos de exterior: Bancos de baloiço; Bancos de piquenique; Bancos de armazenamento; Bancos de balanço
nb: Møbler > Utendørsmøbler > Sittemøbler utendørs > Utebenker: Gyngebenker; Piknikbenker; Oppbevaringsbenker; Huskebenker
fr: Meubles > Meubles de jardin > Sièges d’extérieur > Bancs d’extérieur: Bancs à bascule; Bancs de pique-nique; Bancs de rangement; Bancs balançoire
hr-HR: Namještaj > Vanjski namještaj > Vanjski namještaj za sjedenje > Vanjske klupe: Vrtne klupe; Klupe za piknik; Klupe s prostorom za odlaganje; Klupe za ljuljanje
pl: Meble > Meble zewnętrzne > Siedzenia ogrodowe > Ławki ogrodowe: Ławki bujane; Ławki piknikowe; Ławki ze skrzynią; Wiszące huśtawki ogrodowe
el: Έπιπλα > Έπιπλα εξωτερικού χώρου > Υπαίθρια καθίσματα > Πάγκοι εξωτερικού χώρου: Κουνιστά παγκάκια; Πάγκοι για πικνίκ; Πάγκοι αποθήκευσης; Κούνιες πάγκοι
zh-TW: 家具 > 戶外家具 > 戶外座椅 > 戶外長凳: 搖擺長椅; 野餐長椅; 抽屜長椅; 鞦韆長椅
th: เฟอร์นิเจอร์ > เฟอร์นิเจอร์กลางแจ้ง > ที่นั่งกลางแจ้ง > ม้านั่งกลางแจ้ง: ม้านั่งโยก; ม้านั่งปิคนิค; ม้านั่งเก็บของ; ม้านั่งชิงช้า
fi: Huonekalut > Ulkokalusteet > Ulkoistuimet > Ulkopenkit: Keinuvat puutarhapenkit; Piknikpenkit; Varastopenkit; Keinupenkit
cs: Nábytek > Zahradní nábytek > Venkovní sedací nábytek > Venkovní lavičky: Houpací lavice; Piknikové lavičky; Úložné lavice; Houpací lavičky
nl: Meubelen > Buitenmeubelen > Buitenzitjes > Parkbankjes: Schommelbanken; Picknickbankjes; Opbergbanken; Schommelbankjes
lt-LT: Baldai > Lauko baldai > Lauko sėdėjimo baldai > Lauko suolai: Supamieji suolai; Pikniko suolai; Suolai su dėže daiktams; Supamieji suolai
hu: Bútor > Kültéri bútorok > Kültéri ülőhelyek > Kültéri padok: Kerti hintapadok; Piknikpadok; Tárolópadok; Hintapadok
zh-CN: 家具 > 户外家具 > 室外座椅 > 户外长椅: 滑翔长椅; 野餐长椅; 储物凳; 秋千长椅
es: Mobiliario > Mobiliario de exterior > Asientos de exterior > Bancos de exterior: Bancos mecedores; Bancos de pícnic; Bancos de almacenamiento; Bancos de columpio
sv: Möbler > Utomhusmöbler > Sittmöbler för utomhusbruk > Utomhusbänkar: Gungbänkar; Picknickbänkar; Förvaringsbänkar; Svängande bänkar
pt-BR: Móveis > Móveis para exteriores > Assentos para exteriores > Bancos para exteriores: Bancos de balanço (Glider); Bancos de piquenique; Bancos de armazenamento; Bancos de balanço
it: Arredamento > Arredi per esterno > Mobili-sedie da esterno > Panchine da esterno: Panche a dondolo; Panchine da picnic; Panchine portaoggetti; Panchine altalena
tr: Mobilyalar > Bahçe Mobilyaları > Bahçe Koltukları > Bahçe Bankları: Sallanan banklar; Piknik Bankları; Depolama Bankları; Salıncak Banklar
de: Möbel > Gartenmöbel > Gartensitzmöbel > Gartenbänke: Schaukelbänke; Picknickbänke; Bänke mit Stauraum; Schaukelbänke
sk-SK: Nábytok > Exteriérový nábytok > Vonkajšie sedenie > Exteriérové lavice: Hojdacie lavice typu "glider"; Piknikové lavice; Lavice s úložným priestorom; Hojdacie lavice